# 请教陈版，关于委托运营协议是否包含租赁成分的问题

提问人：william3 时间：2021-12-19 22:28:43
A公司为一家风力发电企业，取得某地区风力发电的特许经营权，并已安装部分风力发电机及配套设施。后从运营成本考虑，通过委托运营协议将运营权移交给B公司。协议关键事项如下：
1 、原有风力发电机组及配套设施产权归属A公司，委托B公司经营，委托经营期限 10 年。
2 、协议约定B公司需向A公司提供保底自用电供其使用，同时A公司向B公司支付设备维护运营费（用于维修保养等），第1-5年 1000 万，第6-10年800 万元。
3 、B公司保证A公司并网发电量第1-5年不少于 1200 万元，第6-10年不少于 900 万元，不足部分收入由B公司补足，超过部分则作为B公司额外收益。
4 、B公司可额外投入设备，并经营期限结束后将设备转移至其他项目。
根据新租赁准则对照判断
（ 1 ）存在一定期间，该协议满足（委托经营期限 10 年）
（ 2 ）存在已识别资产，该协议满足（原有风力发电机组及配套设施）
（ 3 ）客户控制已识别资产使用权：
①考虑客户是否有权获得因使用资产所产生的几乎全部经济利益：个人觉得不满足，B公司获取的是原资产+自己投入资产合计电费收益超过定额部分+维护运营费，难以判断是否取得使用原资产所产生的几乎全部经济利益
②客户是否有权主导资产的使用：个人觉得满足，因为协议已提前约定已识别资产的使用目的和使用方式，且通过委托运营的方式自行运营该部分资产。
由于指南明确提及第（ 3 ）的①②为并列必须条件，因此个人认为该协议最终不包含租赁成分。请教一下陈版这样判断是否准确？

回答人：chenyiwei
建议对整个项目中A、B的收益和成本等进行定量测算，确定各自享有收益和承担风险的比例及其波动性。如果A公司完全获取固定收益的，则该固定收益是否高于其自行运营情况下的净利润，能否保证设备投资的回收。
另外，对于维护费，应关注是否符合该项服务的公允价值，如果符合公允价值的，则维护运营费作为一项独立的服务，在判断是否构成租赁时不考虑。